【裁判字號】    96,訴,4839
【裁判日期】    970430
【裁判案由】    毒品危害防制條例
【裁判全文】
臺灣高雄地方法院刑事判決              96年度訴字第4839號
公  訴  人  臺灣高雄地方法院檢察署檢察官
被      告  乙○○
上列被告因違反毒品危害防制條例案件，經檢察官提起公訴（96
年度毒偵字第6657號），本院合議庭裁定由受命法官獨任改依簡
式審判程序審理，並判決如下：
    主  文
乙○○施用第一級毒品，處有期徒刑壹年；扣案海洛因拾捌包（
含各包之包裝袋，毒品合計淨重貳點參肆公克，空包裝總重肆點
貳貳公克）沒收銷燬之；扣案空包裝袋壹個（無海洛因或甲基安
非他命成分）沒收之。又施用第二級毒品，處有期徒刑陸月。應
執行有期徒刑壹年肆月；扣案海洛因拾捌包（含各包之包裝袋，
毒品合計淨重貳點參肆公克，空包裝總重肆點貳貳公克）沒收銷
燬之；扣案空包裝袋壹個（無海洛因或甲基安非他命成分）沒收
之。
    事  實
一、乙○○前因施用毒品案件，經裁定送勒戒處所觀察、勒戒後
    ，認無繼續施用毒品之傾向，而於民國（下同）89年3 月6
    日釋放出所，並由臺灣高雄少年法院以89年度少調字第356
    號為不付審理之裁定確定；又因施用毒品案件，經裁定送勒
    戒處所觀察、勒戒後，認無繼續施用毒品之傾向，而於92年
    9 月3 日釋放出所，並由臺灣高雄地方法院檢察署檢察官以
    92年度毒偵字第4990號為不起訴處分確定；又因施用毒品案
    件，經本院以93年度訴字第792 號判決處有期徒刑10月確定
    （尚未執行完畢）；又因施用毒品案件，經本院以96年度訴
    字第1555號判決處有期徒刑10月、4 月，應執行有期徒刑1
    年確定（尚未執行完畢）。詎其猶未悛悔，於觀察、勒戒執
    行完畢釋放後5 年內，復基於施用第一級毒品之犯意，於96
    年8 月2 日中午12時30分許，在高雄縣大寮鄉○○路某不詳
    友人住處，以針筒注射方式，施用第一級毒品海洛因1 次；
    另基於施用第二級毒品之犯意，於同日下午7 時10分許回溯
    24小時內之某時（不含公權力拘束期間），在不詳地點，以
    燒烤吸食煙霧方式，施用第二級毒品甲基安非他命1 次。嗣
    於96年8 月2 日下午2 時40分許在高雄縣大寮鄉○○路34號
    前為警查獲，並扣得乙○○欲供己施用之海洛因18包（合計
    淨重2.34公克，空包裝總重4.22公克）以及其所有包裝該18
    包毒品方便攜帶之空包裝袋1 個（無海洛因或甲基安非他命
    成分）。
二、案經高雄縣政府警察局鳳山分局報告臺灣高雄地方法院檢察
    署檢察官偵查起訴。
    理  由
一、本件被告乙○○所犯係毒品危害防制條例第10條第1 項、第
    2 項之施用第一級、第二級毒品罪，其法定刑係死刑、無期
    徒刑、最輕本刑為3 年以上有期徒刑以外之罪，被告於準備
    程序進行中就被訴事實為有罪之陳述，經告知簡式審判程序
    之旨，並聽取其與檢察官之意見後，本院認無不得或不宜改
    依簡式審判程序進行之情事，爰依刑事訴訟法第273 條之1
    第1 項、第284 條之1 規定，裁定本件由受命法官獨任改依
    簡式審判程序審理，合先敘明。
二、訊據被告對於前揭施用第一級、第二級毒品之事實供承不諱
    ，而其為警查獲所採尿液經送以酵素免疫法初步篩檢，再以
    氣相層析質譜儀法確認結果，呈嗎啡陽性反應及甲基安非他
    命陽性反應，台灣檢驗科技股份有限公司濫用藥物尿液檢驗
    報告（報告編號：KＺ000000000000）暨尿液採集編號對照表
    附卷可稽。又扣案白色粉末18包經送鑑驗結果，均含海洛因
    成分，合計淨重2.34公克，空包裝總重4.22公克，有法務部
    調查局96年9 月1 日調科壹字第09623064520 號鑑定書在卷
    可按。又扣案空包裝袋1 個經送鑑驗結果則無海洛因或甲基
    安非他命成分，有卷附高雄醫學大學附設中和紀念醫院檢驗
    報告（報告編號0000-000）為憑。上開事證足徵被告之自白
    與事實相符，堪予採信。又被告有如前開事實欄所列前科紀
    錄，此有臺灣高等法院被告前案紀錄表在卷可參，堪認被告
    確於觀察、勒戒執行完畢釋放後5 年內，再為本件施用毒品
    之犯行。綜上所述，本件事證明確，被告犯行堪予認定，應
    依法論科。
三、核被告所為，係犯毒品危害防制條例第10條第1 項、第2 項
    之施用第一級、第二級毒品罪。被告持有海洛因及甲基安非
    他命之低度行為均為其施用之高度行為所吸收，毋庸另論。
    被告所犯上開二罪係各自獨立之行為，應予分論併罰。又被
    告前因強盜、過失傷害、竊盜案件，分別經法院判處有期徒
    刑3 年7 月、2 月、6 月確定，並裁定應執行有期徒刑4 年
    在案，另因施用毒品案件，經本院判處有期徒刑10月確定，
    入監執行後於95年11月24日縮刑假釋出監，此有卷附臺灣高
    等法院被告前案紀錄表足憑，被告既係於假釋期間觸犯本罪
    ，與刑法第47條累犯規定之要件尚屬有間，公訴意旨認被告
    係累犯而應加重其刑，尚有誤會，附此敘明。茲審酌被告前
    因施用毒品案件迭經觀察、勒戒與判刑後，猶未悛悔而再為
    本件施用毒品犯行，足見其毒癮匪淺，然念其犯後尚能供承
    犯行，態度尚佳，且毒癮戒絕確實不易，又其施用毒品乃戕
    害自身健康而未直接危害他人，以及犯罪之手段、所生危害
    等一切情狀，分別量處如主文所示之刑，並定其應執行之刑
    ，以資懲儆。扣案海洛因18包（合計淨重2.34公克，空包裝
    總重4.22公克，送驗結果業如前述，又其包裝應無法與毒品
    完全澈底析離乾淨而應整體視為毒品），為被告欲供己施用
    之毒品，業經其供明在卷，核與本案具有關連性，應依毒品
    危害防制條例第18條第1 項前段規定沒收銷燬之。扣案空包
    裝袋1 個（無海洛因或甲基安非他命成分，送驗結果亦如前
    述），為被告所有且供方便包裝攜帶前開18包毒品所用之物
    ，業經其供明在卷，堪認為預備供被告施用第一級毒品所用
    之物，爰依刑法第38條第1 項第2 款規定宣告沒收。
據上論斷，應依刑事訴訟法第273 條之1 第1 項、第299 條第1
項前段，毒品危害防制條例第10條第1 項、第2 項、第18條第1
項前段，刑法第11條、第38條第1 項第2 款、第51條第5 款，判
決如主文。
本案經檢察官甲○○到庭執行職務。
中    華    民    國    97    年    4     月    30    日
                      鳳山刑事第二庭  法  官  譚德周
以上正本證明與原本無異。
如不服本判決應於收受本判決後10日內向本院提出上訴書狀，並
應敘述具體理由，如未敘述上訴理由者，應於上訴期間屆滿後20
日內補提理由書狀於本院（均須按他造當事人之人數附繕本）「
切勿逕送上級法院」。
中    華    民    國    97    年    4     月    30    日
                                      書記官  林雅婷
附錄法條：
毒品危害防制條例第10條第1項、第2項
施用第一級毒品者，處 6 月以上 5 年以下有期徒刑。
施用第二級毒品者，處 3 年以下有期徒刑。


司法院資訊處製作；財團法人民間司法改革基金會備份。
